【裁判字號】    95,上易,1442
【裁判日期】    950914
【裁判案由】    竊盜
【裁判全文】
臺灣高等法院刑事判決                95年度上易字第1442號
    上  訴  人  臺灣宜蘭地方法院檢察署檢察官
    被      告  乙○○
上列上訴人因被告竊盜案件，不服臺灣宜蘭地方法院95年度易字
第84號，中華民國95年6月19日第一審判決（起訴案號： 臺灣宜
蘭地方法院檢察署95年度偵字第215號），提起上訴， 本院判決
如下：
    主  文
原判決撤銷。
乙○○連續竊盜，累犯，處有期徒刑肆月，如易科罰金，以參佰
元折算壹日。
    事  實
一、乙○○前於民國94年4月10日及11日 因連續竊取他人看管之
    白鐵共50多公斤，經原審於94年5月3日以94年度宜簡字第11
    0號判決判處有期徒刑3月，於94年11月19日執行完畢；仍不
    知悔改，於94年12月20日上午10時許，騎乘機車至宜蘭縣礁
    溪鄉玉田村82之1號甲○○菜園內， 見菜園內以報廢之大卡
    車鐵製煞車鼓半埋於地，充作菜園矮牆用，為有價值之物，
    竟基於意圖為自己不法所有之概括犯意，先後於94年12月20
    日上午10時許及12時許，連續下手竊取煞車鼓各一個，得手
    後分別持至舊貨商李國銘位於宜蘭縣壯圍鄉○○路○段286號
    貨業倉庫販賣，第一個煞車鼓賣得新台幣（以下同） 200元
    ( 公訴人誤為250元)，所得用於購買香煙及機車加油，第二
    個煞車鼓在準備販賣予李國銘時，為警於該貨業倉庫前空地
    查獲。
二、案經宜蘭縣警察局礁溪分局移送臺灣宜蘭地方法院檢察署檢
    察官偵查起訴。
    理  由
一、被告乙○○於本院審判時經合法傳訊未到庭陳述，惟查以，
    右開連續竊盜之事實，業據被告於警詢及檢察官偵查訊問時
    均坦供不諱，核與被害人甲○○於警詢及偵查中指訴失竊情
    節相符，並經證人李國銘於警詢中供證屬實，且有贓物領據
    1 紙、被告及煞車鼓照片4紙附卷可證。本件事證明確， 被
    告犯行堪以認定，應依法論科。
二、法律適用之比較：修正後刑法第2條第1項規定：「行為後法
    律有變更者，適用行為時之法律。但行為後之法律有利於行
    為人者，適用最有利於行為人之法律」。被告行為後，刑法
    第56條、第41條第1項前段業於民國94年1月7日修正公布 ，
    並於95年7月1日施行。按刑法第56條連續犯之規定已刪除，
    則被告之犯行，因行為後新法業已刪除連續犯之規定，此刪
    除雖非犯罪構成要件之變更，但顯已影響行為人刑罰之法律
    效果，自屬法律有變更，依新法第2條第1項規定，比較新、
    舊法結果，仍應適用較有利於被告之行為時法律即舊法論以
    連續犯（最高法院95年第8次刑事庭會議決議參照）。 又修
    正前（行為時）刑法第41條第1項前段規定易科罰金，得以1
    元以上3元以下折算壹日， 又依被告行為時之易科罰金折算
    標準，修正前罰金罰鍰提高標準條例第2條前段（ 現已刪除
    ）規定，就其原定數額提高為100倍折算1日，則本件行為時
    之易科罰金折算標準，至多以銀元300元折算1日，經折算為
    新臺幣後，應以新臺幣900元折算為1日。惟修正後刑法第41
    條第1項前段則規定易科罰金， 得以新臺幣一千元、二千元
    、三千元折算壹日，則以舊法有利被告。而依新增刑法施行
    法第1條之1規定，中華民國94年1月7日刑法修正施行後，刑
    法分則編所定罰金之貨幣單位為新臺幣；94年1月7日刑法修
    正時，刑法分則編未修正之條文定有罰金者，自94年1月7日
    刑法修正後，就其所定數額提高為30倍， 但72年6月26日至
    94 年1月7日新增或修正之條文，就其所定數額提高為3倍。
    修正後有關法定刑罰金數額之規定，並無利於修正前之規定
    。故本件應依修正前刑法適用之。
三、核被告所為，係犯修正前刑法第320條第1項之罪，被告先後
    二次竊盜犯行，其行為時間密接，手段相同，均係竊取鐵製
    煞車鼓，顯係基於概括犯意，為連續犯，應依連續犯之規定
    ，論以一罪，並加重其刑。 又被告前於94年4月10日及11日
    因連續竊取他人看管之白鐵共50多公斤，經原審於94年5月3
    日以94年度宜簡字第110號判決判處有期徒刑3月，於94年11
    月19日執行完畢， 此有本院被告前案紀錄表1紙及本院94年
    度宜簡字第110號判決書影本在卷可查， 被告於受有期徒刑
    之執行完畢後5年內，故意再犯有期徒刑以上之罪， 係屬累
    犯，應依法加重其刑，並遞加之。
四、原審予以論罪科刑，固非無據，惟查，被告前有多次竊盜前
    科，此有本院被告前案紀錄表一份在卷可按，最近一次連續
    竊盜犯行，甫於94非11月19日人監執行完畢，隨即於同年12
    月20日再犯本案，顯見被告並無悔悟之心，雖然被告兩次竊
    盜之物價值共計約四百元，惟衡量被告為連續犯、累犯及犯
    後於法院審理時均不到庭，原審僅僅量處罰金1200元，顯屬
    過輕，公訴人據此理由上訴，認原審量刑過輕，實有理由，
    應由本院撤銷改判。爰審酌被告之素行，犯罪之動機、手段
    、所生危害程度大小、犯罪所得不多及犯後態度等一切情狀
    ，量處如主文所示之刑，並諭知易科罰金之折算標準。公訴
    人起訴時請求判處被告有期徒刑十月，惟本院審認被告竊取
    所得之物價值尚微，犯罪情節非屬重大，參酌其前科犯行，
    實以宣告上開刑度為較適宜，公訴人請求判處有期徒刑十月
    ，尚屬過重，並予敘明。
五、被告經合法傳喚無正當理由未到庭，爰不待其陳述，逕行判
    決。
據上論斷，應依刑事訴訟法第369條第1項前段、第364條、第299
條第1項前段，第371條，刑法第2條第1項、修正前刑法第56條、
第320條第1項、第47條，第41條第1項， 罰金罰鍰提高標準條例
第1條前段、修正前罰金罰鍰提高標準條例第2條，判決如主文。
本案經檢察官周誠南到庭執行職務。
中    華    民    國    95    年    9    月    14     日
                  刑事第４庭    審判長法  官  蔡秀雄
                                      法  官  黃金富
                                      法  官  周煙平
以上正本證明與原本無異。
不得上訴。
                                      書記官  蕭麗珍
中    華    民    國    95    年    9     月    21    日
附錄：本案論罪科刑法條全文
修正前刑法第320條第1項
意圖為自己或第三人不法之所有，而竊取他人之動產者，為竊盜
罪，處5年以下有期徒刑、拘役或5百元以下罰金。


司法院資訊處製作；財團法人民間司法改革基金會備份。
